臺灣高等法院刑事判決
108年度上訴字第3172號
上  訴  人  林忠豪
即  被  告          

選任辯護人  林正欣  律師（法律扶助）
上  訴  人  張榮獻
即  被  告          


選任辯護人  高大凱  律師（法律扶助）
上  訴  人  陳文彬
即  被  告          

選任辯護人  陳恒寬  律師
            阮宥橙  律師
上列上訴人即被告因違反毒品危害防制條例案件，不服臺灣宜蘭
地方法院107年度訴字第462號，中華民國108年6月25日第一審判
決（起訴案號：臺灣宜蘭地方檢察署107年度偵字第4452、4910
、5345號）提起上訴，判決如下：
    主  文
原判決關於丙○○部分撤銷。
丙○○共同販賣第二級毒品，累犯，處有期徒刑肆年；又共同販賣
第二級毒品，累犯，處有期徒刑肆年。應執行有期徒刑肆年陸月
。
其他上訴駁回。
    理  由
壹、被告乙○○及丁○○部分：
一、本院審理結果，認第一審以被告乙○○犯原判決附表編號五之
    罪、刑；丁○○犯轉讓禁藥罪，判處有期徒刑4月，認事用法
    均無不當，應予維持，並引用附件原判決記載之犯罪事實、
    證據及理由。
二、被告乙○○上訴意旨略以：對於交易並不知情，只是單純載送
    被告甲○○（另行審結）往返臺北、宜蘭，不知道甲○○要做什
    麼，也不知道有交易毒品；被告甲○○供稱被告乙○○未獲得任
    何好處，被告乙○○並無營利意圖，只是單純交通工具角色，
    所為應屬幫助轉讓毒品或是幫助施用毒品。被告丁○○上訴意
    旨略以：轉讓毒品僅1次，數量微少，犯罪情節並非重大，
    始終坦承犯行，僅因藥事法無自白減刑規定以致量刑失衡。
    請予以個案衡平，引用刑法第59條減刑並宣告緩刑。
三、駁回上訴維持原判決之理由：
（一）被告乙○○對於駕駛4725-KC號牌自用小客車，載送被告甲○○前往中油金湧站與證人張繼太見面；甲○○於車上販賣第
      二級毒品甲基安非他命予張繼太等事實，並不爭執。於警
      詢、偵查，被告乙○○對於如何與甲○○聯繫、載送甲○○前往
      新北拿取毒品、甲○○拿多少毒品上車、甲○○與證人張繼太
      買賣毒品過程、數量及金額等重要情節均已明確供述（偵
      一卷第180至185頁，偵三卷第153至154頁）顯然是親身見
      聞經歷。雖然被告乙○○於原審翻供；然查，被告自始至終
      協助載送甲○○，坐於駕駛座，對於車內小小空間甲○○與何
      人在車上碰面？進行何事？自然明白。證人甲○○於偵查中
      供述與證人張繼太交易毒品之前，曾先詢問被告乙○○這些
      毒品新台幣（下同）4千元夠不夠？並在車上分裝毒品（
      偵三卷第9至10頁，偵四卷第167至168頁）核與被告乙○○
      供述相符。證人甲○○與被告乙○○並無冤仇，無虛偽陳述誣
      陷被告乙○○之必要，證人甲○○偵查中之證言，應認具有相
      當可信度。參酌上述事證可認被告乙○○受甲○○之託，載送
      甲○○前往新北市拿取毒品，返回宜蘭與張繼太交易毒品；
      被告乙○○至遲於駕車返回宜蘭途中，即知悉甲○○將進行毒
      品販賣，且與甲○○討論毒品價格及數量。被告甲○○坦承販
      毒，被告甲○○並非實行轉讓毒品或施用毒品行為，被告乙○○幫助甲○○完成販毒行為，原審已經從寬採認，變更共同
      販毒罪之起訴法條，認定被告乙○○觸犯幫助販毒罪，依刑
      法第30條第2項規定，不論被告乙○○幫助甲○○販毒所得多
      達4000元、被告乙○○否認犯罪之犯後態度而給予最大幅度
      寬減刑罰，量處最低刑度有期徒刑3年6月。被告上訴仍然
      否認犯罪，不足採信。
（二）刑法第59條酌量減輕其刑，必需犯罪情狀，客觀上足以引
      起一般同情，認為即使宣告法定最低度刑度，仍嫌過重，
      才有適用。被告丁○○所為違反藥事法第83條第1項轉讓禁
      藥罪，法定刑2月以上7年以下有期徒刑，查無即使宣告法
      定最低度刑仍嫌過重之事實。原審斟酌上情，認定被告丁○○所為不符合刑法第59條減刑規定（原判決第18頁 ）並
      無違誤。
（三）被告丁○○轉讓予甲○○之禁藥甲基安非他命，數量尚無證據
      證明已達應依毒品危害防制條例第8條第6項規定加重其刑
      之淨重10公克以上，故應優先適用藥事法第83條第1項規
      定處斷，已經原判決第14至15頁敘明。
（四）被告丁○○雖無犯罪科刑紀錄；但所處刑度並非絕對拘禁式
      處遇刑，審酌轉讓禁藥甲基安非他命助長毒品蔓延，對社
      會治安造成潛在危害性，因認不宜宣告緩刑。
四、被告乙○○於審理期日未在監在押，經合法傳喚，無正當理由
    未到庭，不待陳述直接判決。
貳、被告丙○○部分：
一、本院審理結果同於原審認定之附表編號八、九兩罪，引用附
    件原判決記載之犯罪事實、證據及理由，並補充被告丙○○於
    本院自白犯罪（本院卷一第431頁、卷二第33、42、45頁）
    。
二、論罪：
（一）核被告丙○○就附表編號八、九所為，均係犯毒品危害防制
      條例第4條第2項販賣第二級毒品罪。各次販賣甲基安非他
      命之前，持有甲基安非他命之低度行為，吸收於高度販賣
      第二級毒品甲基安非他命犯行，均不另論罪。
（二）所犯二罪，犯意各別，行為互異，應分論併罰。
（三）所犯各罪與被告甲○○具有犯意聯絡、行為分擔，均為共同
      正犯。
（四）被告丙○○因違反毒品危害防制條例案件，經判處有期徒刑
      6月確定，民國105年12月29日執行完畢，有本院被告前案
      紀錄表可憑。5年內，故意再犯有期徒刑以上兩罪，均累
      犯，刑罰反應力薄弱，皆依刑法第47條第1項規定加重其
      刑。
（五）被告丙○○於偵查及本院均自白，依毒品危害防制條例第17
      條第2項規定減輕其刑。
三、撤銷改判及科刑審酌事項：
（一）被告丙○○於原審雖然否認販毒；然於本院已經坦白認罪，
      知所悔悟，應認科刑審酌考量基礎已有變更，且應依毒品
      危害防制條例第17條第2項規定減刑，原審未及審酌。被
      告上訴請求依毒品危害防制條例第17條第2項減刑，從輕
      量刑，為有理由，故就被告丙○○之部分撤銷改判。
（二）審酌被告丙○○素行並非良好，所為助長毒品蔓延，危害社
      會治安；於本院終能坦認犯行，考量共同販賣第二級毒品
      之次數及價額，參酌被告自陳家庭經濟小康、國中畢業等
      一切情狀，量處如主文第2項所示之刑並定其應執行刑。
據上論斷，依刑事訴訟法第368條、第371條、第373條、第369條
第1項前段、第364條、第299條第1項前段，毒品危害防制條例第
4條第2項、第17條第2項，刑法第11條、第47條第1項、第28條、
第51條第5款，判決如主文。
本案經檢察官陳怡君提起公訴，檢察官侯名皇到庭執行職務。
中　　華　　民　　國　　109 　年　　2 　　月　　26　　日
                      刑事第二庭審判長法　官  周盈文
　　　　　　　　　　　　　　　　      法　官  錢建榮
　　　　　　　　　　　　　　　        法　官  郭豫珍
以上正本證明與原本無異。
如不服本判決，應於收受送達後20日內向本院提出上訴書狀，其
未敘述上訴之理由者並得於提起上訴後20日內向本院補提理由書
（均須按他造當事人之人數附繕本）「切勿逕送上級法院」。
                                      書記官  高楚安
中　　華　　民　　國　　109 　年　　3 　　月　　2 　　日

附件：原判決
臺灣宜蘭地方法院刑事判決　　　　　　　107年度訴字第462號
公　訴　人　臺灣宜蘭地方檢察署檢察官
被　　　告　甲○○　男　40歲（民國00年00月00日生）
                    身分證統一編號：Z000000000號
                    住宜蘭縣○○鄉○○路00號
                    （另案於法務部○○○○○○○執行中）
選任辯護人  余鑑昌律師（法律扶助）
被　　　告　乙○○　男　45歲（民國00年0月0日生）
                    身分證統一編號：Z000000000號
                    住宜蘭縣○○鄉○○路○段000巷00號
選任辯護人　林正欣律師（法律扶助）
被　　　告　戊○○　男　43歲（民國00年00月00日生）
                    身分證統一編號：Z000000000號
                    住宜蘭縣○○鄉○○路000巷0號
選任辯護人  曾威龍律師（法律扶助）
被　　　告　丙○○　男　41歲（民國00年0月00日生）
                    身分證統一編號：Z000000000號
                    住宜蘭縣○○鄉○○路000號
                    （另案於法務部○○○○○○○執行中）
選任辯護人　王友正律師（法律扶助）
被　　　告　丁○○　男　40歲（民國00年0月00日生）
                    身分證統一編號：Z000000000號
                    住宜蘭縣○○鄉○○路00號
                    居宜蘭縣○○市○○路○段000號
選任辯護人　陳恒寬律師
上列被告等因違反毒品危害防制條例案件，經檢察官提起公訴（
107年度偵字第4452號、第4910號、第5345號），本院判決如下
：
    主  文
甲○○犯如附表編號一至十一主文欄所示之罪，各處如附表編號
一至十一主文欄所示之刑，應執行有期徒刑拾貳年。扣案之門號
○○○○○○○○○○號行動電話壹支（含SIM卡壹張）沒收之
；未扣案之販賣第二級毒品所得新臺幣壹萬捌仟元，沒收之，於
全部或一部不能沒收或不宜執行沒收時，追徵其價額。
乙○○犯如附表編號五主文欄所示之罪，處如附表編號五所示之
刑。
戊○○犯如附表編號六至七主文欄所示之罪，各處如附表編號六
至七主文欄所示之刑，應執行有期徒刑肆年。
丙○○犯如附表編號八至九主文欄所示之罪，各處如附表編號八
至九主文欄所示之刑，應執行有期徒刑捌年。
丁○○明知為禁藥而轉讓，處有期徒刑肆月。
    犯罪事實
一、甲○○、乙○○、戊○○、丙○○、丁○○均明知甲基安非
    他命係毒品危害防制條例第2條第2項第2 款所定之第二級毒
    品，亦係行政院衛生署（現改制為衛生福利部）明令公告之
    毒害藥品，屬藥事法第22條第1項第1款規定之禁藥，不得非
    法販賣、轉讓及持有，竟分別為以下犯行：
（一）甲○○意圖營利，基於販賣第二級毒品甲基安非他命之犯
      意，於附表編號一至五、十所示時間、地點，以如附表編
      號一至五、十所示之交易方式，分別販賣如附表編號一至
      五、十所示數量、金額之第二級毒品甲基安非他命予邱建
      霖3次、廖承佑1次、張繼太1次、曾連祐1次。而乙○○明
      知甲○○欲於如附表編號五所示時間、地點，販賣第二級
      毒品甲基安非他命予張繼太，竟基於幫助販賣第二級毒品
      甲基安非他命之犯意，以附表編號五所示之方式幫助李俊
      龍販賣第二級毒品甲基安非他命予張繼太。甲○○復基於
      無償轉讓第二級毒品甲基安非他命之犯意，於附表編號十
      一所示時間、地點，以如附表編號十一所示之轉讓方式，
      無償轉讓如附表編號十一所示數量之第二級毒品甲基安非
      他命予何建成1次。
（二）甲○○與戊○○共同意圖營利，基於販賣第二級毒品甲基
      安非他命之犯意，於附表編號六至七所示時間、地點，以
      如附表編號六至七所示之交易方式，分別販賣如附表編號
      六至七所示數量、金額之第二級毒品甲基安非他命予林俊
      維、廖承佑各1次。
（三）甲○○與丙○○共同意圖營利，基於販賣第二級毒品甲基
      安非他命之犯意，於附表編號八至九所示時間、地點，以
      如附表編號八至九所示之交易方式，分別販賣如附表編號
      八至九所示數量、金額之第二級毒品甲基安非他命予曾連
      祐、邱建霖各1次。
（四）丁○○基於無償轉讓第二級毒品甲基安非他命之犯意，於
      民國107 年4月15日晚間9時19分後某時許，在其宜蘭縣宜
      蘭市○○路○段000 號居處前，無償轉讓第二級毒品甲基
      安非他命1包予甲○○1次。
（五）嗣經警監聽甲○○所使用之門號0000000000號行動電話後
      ，於民國107 年7月24日上午9時10分許，持本院核發之搜
      索票，至甲○○位於宜蘭縣○○鄉○○路00號之住處執行
      搜索，並扣得甲○○所使用之門號0000000000號行動電話
      1支，始查悉上情。
二、案經宜蘭縣政府警察局移送臺灣宜蘭地方檢察署檢察官偵查
    起訴。
    理  由
壹、程序部分：
一、按被告以外之人於審判外之言詞或書面陳述，除法律有規定
    者外，不得作為證據，刑事訴訟法第159條第1項定有明文。
    經查，共同被告甲○○、證人邱建霖、曾連祐於警詢時之陳述
    ，係屬被告丙○○以外之人於審判外之陳述，被告丙○○及其辯
    護人於本院準備程序中否認上開證人及共同被告甲○○於警詢
    陳述之證據能力，復查無刑事訴訟法第159條之2至第159條
    之5例外得為證據之情形，依前開法條之規定，就被告丙○○
    部分，上開證人及共同被告甲○○於警詢中之陳述無證據能力
    。
二、又按被告以外之人於偵查中向檢察官所為之陳述，除顯有不
    可信之情況者外，得為證據，刑事訴訟法第159條之1第2項
    定有明文。經查，共同被告甲○○於偵查中之陳述，未見有何
    顯不可信之情況，依前揭規定，當有證據能力，被告丙○○及
    其辯護人於本院準備程序時否認上開共同被告甲○○於偵查中
    之證述之證據能力，洵屬無據。
三、復按被告以外之人於審判外之陳述，雖不符刑事訴訟法第15
     9條之1至第159條之4之規定，而經當事人於審判程序同意
    作為證據，法院審酌該言詞陳述或書面陳述作成時之情況，
    認為適當者，亦得為證據。當事人、代理人或辯護人於法院
    調查證據時，知有刑事訴訟法第159條第1項不得為證據之情
    形，而未於言詞辯論終結前聲明異議者，視為有前項之同意
    ，刑事訴訟法第159條之5定有明文。查除前揭壹、一所述外
    ，本判決所引用以下被告甲○○、乙○○、戊○○、丙○○、丁○○以
    外之人於審判外作成之相關供述證據，雖屬傳聞證據，惟檢
    察官、被告甲○○、乙○○、戊○○、丙○○、丁○○及其等之辯護人
    於本院準備程序、審判期日均表示無意見而不予爭執，亦未
    於言詞辯論終結前聲明異議（見本院卷一第113頁；本院卷
    二第107頁至第123 頁），本院審酌上開證據資料製作時之
    情況，尚無違法不當及證明力明顯過低之瑕疵，亦認為以之
    作為證據應屬適當，故認前揭證據資料均有證據能力。至其
    餘所引用之非供述證據，檢察官、被告等及其等之辯護人等
    於本院準備程序、審判程序時對該等證據之證據能力亦均不
    爭執，復查無違法取得之情形，依刑事訴訟法第158條之4規
    定之反面解釋，應認均具有證據能力。
貳、實體部分： 
一、被告甲○○、戊○○部分：前揭犯罪事實，業據被告甲○○、戊○○
    於警詢、偵查及本院審理時坦承不諱（見警卷第70頁至第75
    頁；臺灣宜蘭地方檢察署107年度偵字第4452號卷一第4頁至
    第14頁、第29頁至第36頁，下稱偵一卷；臺灣宜蘭地方檢察
    署107年度偵字第4 452號卷三第9頁至第10頁、第64頁至第6
    5頁，下稱偵三卷；臺灣宜蘭地方檢察署107年度偵字第4452
    號卷四第167頁至第168頁、第171頁，下稱偵四卷；本院卷
    一第44頁至第45頁、第47頁至第48頁、第111頁至第115頁；
    本院卷二第28頁至第34頁、第107頁至第123頁），核與證人
    即共同被告乙○○、陳柏龍、丙○○、證人邱建霖、廖承佑、林
    俊維、何建成於警詢及偵查時、證人張繼太、曾連祐於警詢
    、偵查及本院審理中所證述之情節均相符（見偵一卷第180
    頁至第185頁、第132頁至第143頁；臺灣宜蘭地方檢察署107
     年度偵字第4452號卷二第2頁至第6頁、第72頁至第79頁、
    第116頁至第122頁、第152頁至第157頁、第170頁至第179頁
    、第192頁至第198頁，下稱偵二卷；偵三卷第119頁、第153
    頁至第154頁、第1 75頁至第176頁、第189頁；偵四卷第159
    頁至第160頁；臺灣宜蘭地方檢察署107年度偵字第4452 號
    卷五第33頁至第34頁、第80頁、第104頁、第143頁，下稱偵
    五卷；臺灣宜蘭地方檢察署107年度偵字第4910號卷第7頁至
    第11頁、第72頁至第76頁、第84頁，下稱偵六卷；本院卷一
    第49頁、第111 頁至第115頁、第157頁至第159頁；本院卷
    二第28頁至第34 頁、第107頁至第123頁），復有本院107 
    年度聲監字第163、207、337號、107年度聲監續字第315、3
    75號通訊監察書、被告甲○○所使用門號0000000000號之通聯
    調閱查詢單、被告甲○○與證人邱建霖（A-12-2、12-5、12-9
    、12-8，附表編號一至三、九部分）、被告甲○○與證人廖承
    佑（A-11-4、11 -2，附表編號四、七部分）、被告甲○○與
    證人張繼太（A- 9-8 ，附表編號五部分）、被告甲○○與證
    人林俊維（A-15 -2，附表編號六部分）、被告甲○○與證人
    曾連祐（A-10-8、10-1，附表編號八、十部分）、被告甲○○
    與證人何建成（A-5-3 ，附表編號十一部分）、被告甲○○與
    共同被告戊○○（A-15-2、A-13-2、A-11-3，附表編號六、七
    部分）之通訊監察譯文、車牌號碼0000-00 號、AWE-0032號
    自用小客車國道行車紀錄、宜蘭縣政府警察局搜索扣押筆錄
    （甲○○）各1 份（見警卷第2 頁至第11頁、第13頁至第20頁
    、第24頁至第26頁、第33頁至第34頁、第38頁、第43頁至第
    44頁、第49頁至第52頁、第56頁、第119 頁第122 頁、第12
    5 頁；偵一卷第42頁至第53頁；偵六卷第19頁）、監視器錄
    影擷取畫面44張、車牌號碼000-0000號自用小客車照片6 張
    （見警卷第21頁至第23頁、27頁至第31頁、第35頁至第37頁
    、第39頁至第42頁、第45頁至第48頁、第53頁至第55頁；偵
    六卷第81頁至第83頁）在卷可稽，足認被告甲○○、戊○○自白
    均與事實相符，應堪採信。
二、被告乙○○部分：訊據被告乙○○矢口否認有何幫助販賣第二級
    毒品甲基安非他命之犯行，辯稱：當時伊只是單純載被告甲○○往返臺北、宜蘭，伊不知道甲○○要做什麼，也不知道有在
    交易毒品云云，被告乙○○之辯護人復辯以：被告乙○○對於交
    易並不知情，被告甲○○也稱被告乙○○未獲得任何好處，顯見
    被告乙○○並無營利之意圖，只是單純交通工具的角色云云，
    經查：
（一）按刑法上之幫助犯，係對於犯罪與正犯有共同之認識，以
      幫助之意思，對於正犯資以助力，而未參與犯罪行為者而
      言，如未參與實行構成要件之行為，且係出於幫助之意思
      ，提供助力，即屬幫助犯，而非共同正犯（最高法院27年
      台上字第1333號、49年台上字第77號刑事判例要旨參照）
      。經查，被告乙○○有於附表編號五所示時地，駕駛車牌號
      碼0000-00 號自用小客車，載運被告甲○○至台灣中油金湧
      站，與證人張繼太見面，被告甲○○並販賣第二級毒品甲基
      安非他命予證人張繼太等情，為被告乙○○於警詢、偵查及
      本院審理時供承在卷（見偵一卷第180頁至第185頁；偵三
      卷第153頁至第154頁；本院卷一第49 頁、第111頁至第11
      5頁；本院卷二第28頁至第34頁、第107頁至第12 3 頁）
      ，核與證人即共同被告甲○○、證人張繼太於偵查及審理中
      所證述之情節相符（見警卷第70頁至第75頁；偵一卷第4
      頁至第7頁；偵二卷第72頁至第79 頁；偵三卷第9頁至第1
      0頁；偵四卷第167頁至第168頁；偵五卷第80頁；本院卷
      二第29頁至第31頁），復有被告甲○○所使用門號00000000
      00號之通聯調閱查詢單、被告甲○○與證人張繼太（A-9-8 
      ，附表編號五部分）之通訊監察譯文、車牌號碼0000-00
      號自用小客車國道行車紀錄各1份（見警卷第24頁至第26
      頁、第33頁、第125 頁）、監視器錄影擷取畫面10張（見
      警卷第27頁至第31頁）在卷可稽，是上情首堪信實。
（二）又被告乙○○及其辯護人雖以前詞置辯，惟查：
    1.觀諸被告乙○○於警詢時自陳：被告甲○○打電話給伊，要伊
      載被告甲○○去新北市三重區三和路附近，要向毒品上游購
      買安非他命，伊就開車載被告甲○○去新北，到場後被告甲○○就下車去與對方接洽買賣毒品，被告甲○○上車後就拿一
      包約香菸盒大小的安非他命，之後返回宜蘭，有一不知名
      男子上車坐在後座，拿4,000 元給被告甲○○，被告甲○○就
      拿毒品安非他命給該名男子，被告甲○○還問伊這樣4,000
      元會不會太少等語（見偵一卷第180頁至第185 頁）；復
      於偵查中供稱：被告甲○○要伊陪著去拿安非他命，到三重
      後，被告甲○○下車去跟他們談，伊不知道談話內容，被告
      甲○○拿了一包體積快要跟一盒香菸一樣大的安非他命，從
      臺北回宜蘭的路上，被告甲○○有在車上分裝，到了加油站
      ，證人張繼太坐進車子後座，被告甲○○拿安非他命給證人
      張繼太，證人張繼太則拿4, 000 元給被告甲○○就離開了
      ，伊知道證人何建成會載被告甲○○去臺北拿毒品，這天因
      為證人何建成沒有空，所以由伊載被告甲○○等語（見偵三
      卷第153頁至第154頁）；然於本院審理時改稱：那天被告
      甲○○說去找朋友，伊就載被告甲○○去臺北，被告甲○○跟朋
      友講什麼伊都不知道、上車也沒有拿什麼東西，回到加油
      站後，證人張繼太上車，這時伊在駕駛座閉目養神，真的
      不知道有在交易毒品等語（見本院卷一第49頁），可見被
      告乙○○於警詢及偵查中皆對於其如何與被告甲○○聯繫、載
      被告甲○○前往新北拿取毒品、被告甲○○拿多少毒品上車、
      以及被告甲○○與證人張繼太買賣毒品之過程、數量及金額
      等重要情節供述明確，倘非其親身見聞之經歷，誠難得為
      此鉅細靡遺之陳述，所述堪以採信，至其雖於本院審理時
      更異前詞，然其由始自終既均負責載送被告甲○○並待於車
      輛之駕駛座位，豈有對於被告甲○○與何人在車上碰面、進
      行何行為皆不知之理，實與常情有違，是本件應以被告乙○○於警詢及偵查中所自陳之詞較為可信，至其於審理中所
      為供述不一致之說詞，前後不一，顯屬事後卸責之詞，尚
      難採信。
    2.復證人即共同被告甲○○於偵查中證稱：被告乙○○有載伊去
      臺北，被告乙○○不知道伊去臺北做甚麼，但伊有在車上分
      裝安非他命，被告乙○○應該有看到，證人張繼太上車後，
      被告乙○○眼睛往前看，不知道發生何事等語；後則證述：
      當天伊只有告訴被告乙○○要去臺北找人，到臺北後，被告
      乙○○有看到伊拿一包安非他命在車上分裝，伊有帶磅秤及
      夾鏈袋，後來證人張繼太上車，全程伊都坐在副駕駛座，
      伊在車上給證人張繼太一包安非他命，被告乙○○應該知道
      證人張繼太上車的目的，因為伊分裝後，有出示給證人乙○○看，問這樣4,000 元夠不夠，證人乙○○說應該夠等語（
      見偵三卷第9頁至第10 頁；偵四卷第167頁至第168頁），
      又於本院審理時該稱：伊是先跟證人張繼太拿錢後，才去
      臺北拿毒品，證人張繼太後來上車交易時，被告乙○○才知
      道伊把毒品給證人張繼太，伊是與證人張繼太合資購買，
      不是賣毒品給證人張繼太等語；繼稱：被告乙○○不知道伊
      跟證人張繼太在交易毒品，因為證人張繼太上車，伊就直
      接把毒品拿給證人張繼太，被告乙○○只是朋友純粹帶伊去
      臺北等語；復改稱：伊偵查中說被告乙○○應該知道證人張
      繼太上車的目的、伊有分裝給被告乙○○看等才是正確的，
      伊買安非他命上車後回宜蘭的途中，伊才跟被告乙○○說是
      安非他命，伊跟證人張繼太交易毒品之前，就有問被告乙○○毒品這樣4,000元夠不夠等語（見本院卷一第44頁至第4
      5頁；本院卷二第108頁至第111頁）。參酌證人甲○○於偵
      查中之證述，對於其在與證人張繼太交易毒品前，有先向
      被告乙○○詢問毒品4,000 元夠不夠、在車上分裝毒品等節
      ，核與被告乙○○之供述相符，加以證人甲○○與被告乙○○並
      無恩怨，當無虛偽陳述以誣陷被告乙○○之必要，是證人甲○○於偵查中之證詞，應具有相當之可信度，堪以憑定。證
      人即共同被告甲○○於本院審理時雖數度翻異前詞，然該說
      詞前後矛盾，亦與被告乙○○之供述內容不符，顯屬事後迴
      護被告乙○○之詞，無足採信，應以證人甲○○於偵查中之證
      述為可信。從而，互核上開事證及證人甲○○於偵查中之證
      詞，應堪認定被告乙○○確係受被告甲○○所託，載運被告甲○○前往新北拿取毒品及返回宜蘭後，與證人張繼太交易毒
      品，且被告乙○○至遲於駕車返回宜蘭途中，即知悉被告甲○○欲販售毒品，並有與被告甲○○討論毒品價格及數量等情
      屬實。被告乙○○本身既非與證人張繼太合意買賣毒品之對
      象，亦非憑自己之意思與證人張繼太磋商、約定見面之相
      關事宜，僅係基於駕駛之地位，載運被告甲○○向證人張繼
      太交易，然其明知上情，仍基於幫助被告甲○○販賣毒品之
      犯意，提供助力將被告甲○○載送至交易地點，並得以遂行
      販賣第二級毒品甲基安非他命予證人張繼太之犯行，其所
      為係以幫助販賣之意思為販賣毒品之構成要件以外之行為
      ，揆諸前揭說明，應論以幫助犯之罪責，被告乙○○及其辯
      護人之辯詞，洵無足採，此部分事實堪以認定。
三、被告丙○○部分：訊據被告丙○○矢口否認有何共同販賣第二級
    毒品甲基安非他命之犯行，辯稱：於附表編號八、九所示時
    地，伊只是剛好跟被告甲○○搭同台車出去，是被告甲○○去與
    他人交易，伊沒有共同販賣云云，被告丙○○之辯護人復辯以
    ：本件監視器影象只能證明被告丙○○有在場，但不能證明與
    被告甲○○有犯意聯絡，被告丙○○不知道被告甲○○要賣毒品，
    被告甲○○之證述不一，且若毒品是2 人共有，被告甲○○如何
    能單獨販售予他人云云，經查：
（一）被告丙○○有於附表編號八、九所示時地，駕駛車牌號碼00
      0-0000號自用小客車，載運被告甲○○分別至宜蘭縣三星鄉
      大洲之統一便利超商對面馬路、宜蘭縣壯圍鄉高速公路下
      壯五統一便利超商旁之停車場，與證人曾連祐、邱建霖見
      面，被告甲○○並先後販賣第二級毒品甲基安非他命予證人
      曾連祐、邱建霖等情，為被告丙○○於警詢、偵查及本院審
      理時供承在卷（見偵四卷第162頁至第163頁；偵六卷第7
      頁至第11頁、第74頁至第76頁、第84 頁；本院卷一第111
      頁至第115頁；本院卷二第28頁至第34 頁、第107頁至第1
      23 頁），核與證人即共同被告甲○○、證人曾連祐於偵查
      及審理中、證人邱建霖於偵查時所證述之情節相符（偵四
      卷第167頁至第168頁；偵五卷第33頁至第34頁、第104頁
      ；聲羈卷第18頁至第20頁；本院卷一第44頁至第4 5頁；
      本院卷二第31頁至第34 頁），復有被告甲○○所使用門號0
      000000000號之通聯調閱查詢單、被告甲○○與證人曾連祐
      （A-10-8，附表編號八部分）、被告甲○○與證人邱建霖（
      A-12-8，附表編號九部分）之通訊監察譯文、車牌號碼00
      0-0000號自用小客車國道行車紀錄各1 份（見警卷第38頁
      、第43頁至第44頁、125頁；偵六卷第19 頁）、監視器錄
      影擷取畫面16張及車牌號碼000-0000號自用小客車照片6 
      張（見警卷第39頁至第42頁、第45頁至第48頁；偵六卷第
      81頁至第83頁）附卷可參，是上情首堪信採。
（二）又被告丙○○及其辯護人雖以前詞置辯，惟查：
    1.衡酌被告丙○○於警詢時先供陳：附表編號八部分，當天是
      被告甲○○跟伊要去宜蘭監獄探望朋友，被告甲○○是搭乘伊
      駕駛的車輛到交易現場，附表編號九部分，伊不清楚被告
      甲○○是否搭伊駕駛的車輛去交易毒品，當時有一男子上車
      要伊等載，但當時伊問被告甲○○要去別的地方，所以該男
      子就下車，伊等就開走了，伊沒有什麼印象，車子可能是
      被告甲○○開的，當時伊應該是沒在車內，伊沒有去所以都
      不知道，應該是被告甲○○借伊的車子自己去的等語（見偵
      六卷第7 頁至第11頁）；復於偵查中供稱：附表編號八部
      分，是伊開車的，伊有印象，（後改稱）應該那天不是伊
      開車，伊確認當天沒有在車上，不然伊應該會開車，附表
      編號九的部分，伊沒有印象有開車載被告，（後改稱）伊
      好像有印象，應該是被告甲○○要伊把車子停在停車場的，
      伊坐在正駕駛座開車，被告甲○○在副駕駛座，有一個穿紅
      衣騎機車的人走到車子副駕駛座旁，伊有看到被告甲○○拿
      一包夾鏈袋裝的安非他命從車窗給該人等語（見偵四卷第
      162 頁至第163 頁）；後改稱：附表編號八部分，當天是
      被告甲○○開車載伊，本來要去監獄看朋友，去的路上被告
      甲○○決定在統一便利超商停車，伊記得當天有人上車跟被
      告甲○○講，但好像沒有貨，當天沒有交易，附表編號九部
      分，伊有開車載被告甲○○，有看到穿紅衣的人靠近副駕駛
      車窗，被告甲○○給該人一包安非他命等語（見偵六卷第84
      頁）；繼於本院審理時供稱：附表編號八部分，被告甲○○
      坐伊的車是因為伊要去監獄會客，順路而已，伊不知道要
      交易毒品，附表編號九部分，當時交易毒品伊不清楚等語
      （見本院卷二第111頁至第112 頁），可見被告丙○○於警
      詢、偵查至本院審理時，對於其於附表編號八、九所示時
      地，是否有在該車輛上、前往過交易地點、駕駛車輛搭載
      被告甲○○抑或係由被告甲○○駕駛車輛前往交易地點、以及
      證人曾連祐、邱建霖與被告甲○○見面後有無交易毒品等重
      要情節之供述多有矛盾，前後顯然不一，而與前揭事證不
      符，且若如被告丙○○所述，並無交易毒品之事實，被告甲○○何須坦承上開犯行，販賣第二級毒品屬最輕本刑7 年以
      上有期徒刑之重罪，被告甲○○倘未為之，自無逕認罪僅為
      求減刑之理，則其所述是否可採，尚難謂為無疑。
    2.復證人即共同被告甲○○於羈押訊問時證稱：附表編號八、
      九部分，是伊跟被告丙○○共同販賣，毒品是2 人共有的等
      語（見本院聲羈卷第79頁）；於偵查中亦證述：附表編號
      八部分，被告丙○○有載伊去，伊賣給證人曾連祐的毒品是
      跟被告丙○○共有的等語（見偵四卷第167頁至第1 68頁）
      ；於本院審理時並稱：附表編號八、九部分，是跟被告丙○○一起去賣等語（見本院卷一第44頁至第45頁）；後改稱
      ：伊沒有跟被告丙○○共有過毒品，伊持有的安非他命都與
      被告丙○○無關，被告丙○○並沒有參與販賣毒品之2 次犯行
      ，（後又改稱）伊在羈押訊問時所述實在，偵查中講的是
      事實，伊與被告丙○○毒品共有，被告丙○○負責載伊去交易
      ，好處是伊會請被告丙○○吃安非他命等語（見本院卷二第
      32頁至第34頁）。觀諸證人甲○○於偵查、羈押訊問及本院
      審理時之證述，對於其與被告丙○○係共有毒品，附表編號
      八、九所載之犯罪事實，均係由被告丙○○開車載伊共同去
      交易等節，均證述明確，而證人甲○○與被告丙○○並無恩怨
      ，自無虛偽陳述以誣陷被告丙○○之必要，是證人甲○○上開
      證詞，應具有相當之可信度，應堪認定為真實。證人甲○○
      於本院審理時雖曾更異其詞，供稱被告丙○○未有何共同販
      賣毒品之舉，然此說詞核與事證相悖，且經訊問後，其即
      改稱先前所述即被告丙○○有共同販賣毒品等情方屬實，可
      見被告甲○○一度稱被告丙○○未為共同販賣毒品等語，顯屬
      事後迴護被告丙○○之詞，洵無足採，自難僅以該證述，遽
      執為被告丙○○有利認定之依據。綜上，相互勾稽比對前揭
      事證及證人甲○○之歷次證述，應得認定被告丙○○有與被告
      甲○○共同為附表編號八、九所示之販賣第二級毒品甲基安
      非他命2 次等情為真，被告丙○○及其辯護人前開所辯，為
      卸責之詞，不足採信。
四、被告丁○○部分：前揭犯罪事實，業據被告丁○○於警詢、偵查
    及本院審理時坦承不諱（見偵二卷第30頁至第36頁；偵四卷
    第40頁至第41頁；本院卷一第111頁至第115頁；本院卷二第
    28頁至第34頁、第107頁至第123頁），核與證人即同案被告
    甲○○於本院審理時所證述之情節相符（見本院卷一第44頁至
    第45頁），並有被告甲○○所使用門號0000000000號、被告丁○○所使用門號0000000000號之通聯調閱查詢單、被告丁○○與
    甲○○（A-8-1 ）之通訊監察譯文各1 份存卷可稽（見警卷第
    57頁、第125 頁、第208 頁），足認被告丁○○自白與事實相
    符，堪予採信。
五、又甲基安非他命為毒品危害防制條例列管之第二級毒品違禁
    物，我國關於查緝毒品一向執法甚嚴，對於非法持有第二級
    毒品即科以2 年以下有期徒刑之刑責，是苟非有特殊親誼關
    係，或為販賣等有利可圖之故，一般人當無甘冒此重典，鋌
    而走險替他人張羅毒品之理。經查，證人邱建霖係聽別人介
    紹後跟被告甲○○聯繫，斷續跟被告甲○○購買毒品，並不認識
    被告丙○○；證人廖承佑不認識被告戊○○，只認識來跟其買石
    頭之被告甲○○，有跟被告甲○○買毒品；證人張繼太跟被告甲○○是網友，打線上遊戲認識的；證人林俊維好像是朋友介紹
    認識被告甲○○、戊○○的，因為要買安非他命，認識了幾個月
    ；證人曾連祐透過朋友介紹認識被告甲○○，不認識被告丙○○
    等節，業據證人邱建霖、廖承佑、張繼太、林俊維、曾連祐
    於偵查中證述明確（見偵四卷第15 9頁至第160頁；偵五卷
    第33頁至第34頁、第80頁、第104 頁、第143 頁），被告甲○○、戊○○、丙○○與上開證人間既無特殊交情，衡情當無甘冒
    遭查獲重罰之重大風險無償為上開證人張羅取得、並奔走交
    付甲基安非他命，而無賺取轉手間價差利潤之理，是綜核上
    情，被告甲○○、戊○○、丙○○均係基於營利之意圖，而於前揭
    時地販賣第二級毒品甲基安非他命予上開證人等節，應堪認
    定。
六、綜上，本案事證明確，被告5 人犯行洵堪認定，均應予依法
    論科。
七、論罪科刑：
（一）按甲基安非他命，為毒品危害防制條例第2條第2項第2 款
      所稱之第二級毒品，依法不得販賣、持有及轉讓。次按第
      二級毒品 MDMA、MDA、安非他命及甲基安非他命等成分均
      屬安非他命類藥品，為有效管理安非他命類藥品與其衍生
      物之冊類及其製劑，行政院衛生署於75 年7月11日以衛署
      藥字第597627號公告禁止使用，而認屬藥事法規範之禁藥
      。是轉讓屬安非他命類藥（毒）品之行為，同受毒品危害
      防制條例第8條第2項之轉讓第二級毒品罪及藥事法第83條
      第1 項之轉讓禁藥罪之規範，此係同一犯罪行為而同時有
      二種法律可資處罰之法條競合情形，應依「重法優於輕法
      」、「後法優於前法」等法理，擇一處斷。藥事法為毒品
      危害防制條例之後法；且現行藥事法第83 條第1項之法定
      刑為「7年以下有期徒刑，得併科新臺幣5,000萬元以下罰
      金」，與毒品危害防制條例第8條第2 項之法定刑為「6月
      以上5年以下有期徒刑，得併科新臺幣70 萬元以下罰金」
      相較下，以藥事法第83 條第1項之法定刑為重；又毒品範
      圍尚包括影響精神物質與其製品，而藥事之管理，亦非僅
      止於藥品之管理，毒品未必均係經公告列管之禁藥，禁藥
      亦非必均為毒品，毒品危害防制條例與藥事法二者，並無
      必然之特別法與普通法關係，是除有轉讓第二級毒品達毒
      品危害防制條例第8條第6項規定之一定數量，或同條例第
      9 條所定成年人轉讓予未成年人，或明知為懷胎婦女而轉
      讓，經依法加重後之法定刑較藥事法第83 條第1項之法定
      刑為重之情形以外，因藥事法第83 條第1項為後法，且為
      重法，依上開說明，自應優先適用藥事法第83 條第1項之
      規定處斷（最高法院105年度台上字第1484號、99 年度台
      上字第6393號、97 年度台非字第397號判決要旨參照）。
      經查，本件被告甲○○轉讓予證人何建成、被告丁○○轉讓予
      證人甲○○之禁藥甲基安非他命數量，尚無證據可證已達淨
      重10公克，且衡常一般施用毒品單次施用甲基安非他命之
      數量，要無可能達毒品危害防制條例第8條第6項規定加重
      其刑之10公克以上，是依首揭判決意旨及說明，均應優先
      適用藥事法第83條第1項之規定處斷。
（二）是核被告甲○○就附表編號一至十、被告戊○○就附表編號六
      至七、丙○○就附表編號八至九所為，均係犯毒品危害防制
      條例第4條第2項販賣第二級毒品罪；被告乙○○就附表編號
      五所為，係犯刑法第30條第1 項、毒品危害防制條例第4
      條第2項之幫助販賣第二級毒品罪；被告甲○○就附表編號
      十一、被告丁○○所為，均係犯藥事法第83條第1 項轉讓禁
      藥罪。公訴意旨認被告甲○○就附表編號十一、被告丁○○所
      為均係涉犯毒品危害防制條例第8條第2項之轉讓第二級毒
      品，漏未審酌本案有應優先適用藥事法第83條第1項之情
      形，尚有未洽，惟其起訴之基本事實同一，且皆經本院為
      罪名變更之告知（見本院卷二第107 頁），爰均依刑事訴
      訟法第300 條之規定變更起訴法條。又按刑事訴訟法第30
      0 條所謂變更法條，係指罪名之變更而言，若僅行為態樣
      有正犯、從犯之分，或既遂、未遂之分，即無庸引用刑事
      訴訟法第300條變更起訴法條（最高法院1 01年度台上字
      第3805號判決意旨參照），公訴意旨認被告乙○○上開所為
      係涉犯毒品危害防制條例第4條第2項之販賣第二級毒品罪
      ，容有誤會，業如前述，惟揆諸前開說明，此僅屬行為態
      樣正犯、從犯之分，尚無引用刑事訴訟法第300 條規定變
      更起訴法條之必要，併此敘明之。復被告甲○○、戊○○、丙○○各次販賣甲基安非他命前持有甲基安非他命之低度行為
      ，皆為其等販賣第二級毒品甲基安非他命之高度行為所吸
      收，均不另論罪。至被告甲○○、丁○○轉讓甲基安非他命前
      持有甲基安非他命之行為，與其等之轉讓之行為，為實質
      上一罪之階段行為，其等轉讓之高度行為既已適用藥事法
      加以處罰，則其等為轉讓而持有甲基安非他命之低度行為
      ，即不能再行割裂適用毒品危害防制條例之規定論處（最
      高法院82年度台上字第4076、6613號判決要旨參照），而
      藥事法對於持有禁藥之行為未設有處罰規定，是被告甲○○
      、丁○○持有此部分甲基安非他命之低度行為不另處罰，附
      此敘明之。再被告甲○○所為10次販賣、1 次轉讓第二級毒
      品、被告戊○○所為2次販賣第二級毒品、被告丙○○所為2 
      次販賣第二級毒品犯行間，犯意各別，行為互殊，各應予
      分論併罰。再被告甲○○、戊○○2 人就附表編號六至七所示
      犯行、被告甲○○、丙○○2 人就附表編號八至九所示犯行，
      有犯意聯絡與行為分擔，皆應論以共同正犯。
（三）被告戊○○前因竊盜、違反毒品危害防制條例（6 罪）、違
      反槍砲彈藥刀械管制條例案件，先後經本院以100 年度易
      字第51號、99年度易字第593號、100年度簡字第237 號、
      臺灣新北地方法院以99年度訴字第3188號判處有期徒刑10
      月、4月、4月、6月、6月、6月、6月、3年4月確定，上開
      各罪復經本院以100年度聲字第786號裁定定應執行刑有期
      徒刑6年2月確定，於106年1月23日執行完畢；被告丙○○因
      違反毒品危害防制條例案件，經本院以105 年度簡字第26
      0號判處有期徒刑6月確定，於105年12月29 日徒刑執行完
      畢，此有被告戊○○、丙○○之臺灣高等法院被告前案紀錄表
      各1 份存卷可考（見本院卷一第17頁至第31頁、第35頁至
      第40頁），被告2人於受前開有期徒刑執行完畢5年以內，
      故意再犯本件有期徒刑以上之各罪，皆為累犯，而被告2 
      人前揭違反毒品危害防制條例部分之犯行與本案之犯行，
      罪名、罪質及所侵害之法益相同，具有關聯性及類似性，
      其等既於受有前開有期徒刑執行完畢5 年內，故意再犯本
      件有期徒刑以上之各罪，顯見其等有特別惡性及對刑罰反
      應力薄弱之情形，爰均依刑法第47條第1 項加重其最低本
      刑。又被告甲○○前因強盜案件，經最高法院以94年度上訴
      字第3843號判處有期徒刑8 年6 月確定，於100 年8 月12
      日假釋出監，並於102 年5 月15日縮刑期滿，假釋未經撤
      銷，視為執行完畢，此有臺灣高等法院被告前案紀錄表1 
      份附卷可參（見本院卷一第8 頁至第13頁），被告甲○○於
      受前開有期徒刑執行完畢5 年以內，故意再犯本件有期徒
      刑以上之罪，為累犯，惟被告甲○○前揭犯行與本案各犯行
      間，罪名不同、罪質迥異，所侵害之法益亦不同，復欠缺
      關聯性及類似性，尚難僅憑被告甲○○於受有前開有期徒刑
      執行完畢5 年內，故意再犯本件有期徒刑以上之各罪，即
      遽認其有特別惡性及對刑罰反應力薄弱之情形，故依司法
      院大法官釋字第775 號解釋意旨，爰均不予加重其最低本
      刑。
（四）按毒品危害防制條例第17條第2 項規定：「犯（該條例）
      第4條至第8條之罪於偵查及審判中均自白者，減輕其刑」
      ，規範意旨在獎勵犯罪行為人之悛悔，同時使偵、審機關
      易於發現真實，以利毒品查緝，俾收防制毒品危害之效。
      從而被告祇須在偵查及審判階段各有一次以上之自白，不
      論該自白係出於自動或被動、其後有否翻異，即得認有該
      條項之適用，不以始終承認為必要。所謂偵查階段之自白
      ，包括被告在偵查輔助機關及檢察官聲請法院羈押訊問時
      之自白在內（最高法院104年度台上字第3861 號判決意旨
      參照）。經查，被告甲○○就附表編號一至十所示販賣甲基
      安非他命、被告戊○○就附表編號六至七所示販賣甲基安非
      他命之犯行，業於檢察官偵查及本院審理時均自白犯行（
      見偵三卷第64頁至第65頁；偵四卷第167頁至第168頁、第
      171頁；本院卷二第121頁），是被告甲○○、戊○○所犯上開
      販賣第二級毒品之犯行，均應依毒品危害防制條例第17條
      第2 項之規定，予以減輕其刑，其中被告戊○○部分依法先
      加後減之。至被告甲○○雖於偵查及審判中均自白有附表編
      號十一轉讓甲基安非他命之犯行、被告丁○○亦於偵查及審
      判中均自白有轉讓甲基安非他命之犯行，惟藥事法並無轉
      讓毒品者，於偵查及審判中自白應減輕其刑之特別規定，
      自無割裂適用毒品危害防制條例第17條第2項減輕其刑之
      餘地，附此敘明之。
（五）又被告乙○○就附表編號五所為，係為犯罪構成要件以外之
      行為而幫助他人犯罪，為幫助犯，業如前述，得依刑法第
      30條第2項規定按正犯之刑減輕之
（六）至被告甲○○、戊○○、丁○○之辯護人等，均以考量被告甲○○
      、戊○○、丁○○個人因素為由，請求本院依刑法第59條酌減
      其刑，惟按刑法第59條之酌量減輕其刑，必於犯罪之情狀
      ，在客觀上足以引起一般同情，認為即予宣告法定低度刑
      期，猶嫌過重者，始有其適用（最高法院51年台上字第89
      9 號判例意旨參照）。觀諸被告甲○○、戊○○前均有違反毒
      品危害防制條例案件而經法院裁定送觀察、勒戒或科以刑
      罰確定並執行之前案紀錄，均應深知毒品對自身之危害非
      淺，猶犯本件多次犯行，顯未深刻記取教訓，考其犯罪情
      狀及所犯法條刑度，尚不足認定有何顯可憫恕、客觀上足
      以引起一般同情之情狀，而得認為情輕法重，若處以法定
      最低刑度猶嫌過重之情形；被告丁○○所為上開犯行，係違
      反藥事法第83條第1 項之規定，其法定刑為7 年以下有期
      徒刑，亦查無有何即使宣告上開法定最低度刑猶嫌過重之
      情事，是本件難謂被告甲○○、戊○○、丁○○之犯行，有何顯
      可憫恕而認科以最低度刑仍嫌過重之酌減事由，核與刑法
      第59條之要件尚有未合，是辯護人等上開所請，尚乏依據
      ，自難允准。
（七）爰審酌被告甲○○前有強盜、違反毒品危害防制條；被告乙○○前有違反槍砲彈藥刀械管制條例；被告戊○○前有竊盜、
      違反毒品危害防制條例；被告丙○○前有違反毒品危害防制
      條例之犯罪科刑紀錄，素行均難認良好，被告丁○○則無何
      犯罪科刑紀錄，素行尚可，此有上開被告之臺灣高等法院
      被告前案紀錄表各1 份附卷足稽（見本院卷一第8 頁至第
      31頁、第35頁至第41頁），其等無視毒品對於他人健康之
      戕害及政府制定毒品危害防制條例杜絕毒品犯罪之禁令，
      明知第二級毒品即禁藥甲基安非他命具成癮性，足以戕害
      人之身體健康，猶販賣第二級毒品甲基安非他命藉以牟利
      ，或轉讓禁藥甲基安非他命供他人施用，助長毒品蔓延，
      致使施用毒品者沈迷於毒癮而無法自拔，危害他人身心健
      康，並對社會治安戕害甚鉅，敗壞社會善良風氣，所為殊
      值非難，考量其等販賣、轉讓第二級毒品之次數及獲利，
      兼衡被告甲○○於警詢中自陳家庭經濟情形為勉持之生活狀
      況、國中畢業之智識程度，暨犯後坦承犯行之態度等一切
      情狀；被告乙○○於警詢中自陳家庭經濟情形為小康之生活
      狀況、高職畢業之智識程度，暨犯後否認犯行之態度等一
      切情狀；被告戊○○於警詢中自陳家庭經濟情形為勉持之生
      活狀況、國小畢業之智識程度，暨犯後坦承犯行之態度等
      一切情狀；被告丙○○於警詢中自陳家庭經濟情形為小康之
      生活狀況、國中畢業之智識程度，暨犯後否認犯行之態度
      等一切情狀；被告丁○○於警詢中自陳家庭經濟情形為勉持
      之生活狀況、高中肄業之智識程度，暨犯後坦承犯行之態
      度等一切情狀，分別量處如主文所示之刑，並就被告甲○○
      、戊○○、丙○○部分定其等應執行之刑。至被告丁○○之辯護
      人雖請求給予被告丁○○緩刑宣告，被告丁○○前固未曾因故
      意犯罪受有期徒刑以上刑之宣告，然違反毒品危害防制條
      例案件嚴重危害國民身心健康及社會治安，向為政府所查
      禁及重罰，且施用毒品，極易成癮，甚難戒除，被告丁○○
      曾因施用毒品案件，經觀察勒戒，有臺灣高等法院被告前
      案紀錄表各1 份在卷可考（見本院卷一第41頁），其當深
      知毒品之危害，猶轉讓第二級毒品甲基安非他命予他人，
      所為恐助長毒品氾濫，戕害國人健康，犯罪情節難謂輕微
      ，並無暫不執行為適當之情形，爰不予宣告緩刑，併予敘
      明之。
八、沒收部分：
（一）扣案之行動電話1 支（含0000000000號門號SIM 卡1 張）
      ，係被告甲○○所有供本案販賣、轉讓如附表編號一至十一
      所示毒品所用之物，有該門號之通聯調閱查詢單、被告與
      證人邱建霖（A-12-2、12-5、12-9、12-8，附表編號一至
      三、九部分）、被告與證人廖承佑（A-11-4、11-2，附表
      編號四、七部分）、被告與證人張繼太（A-9-8 ，附表編
      號五部分）、被告與證人林俊維（A-15-2，附表編號六部
      分）、被告與證人曾連祐（A-10-8、10-1，附表編號八、
      十部分）、被告與證人何建成（A-5-3 ，附表編號十一部
      分）、被告與共同被告戊○○（A-15-2、A-13-2、A-11 -3
      ，附表編號六、七部分）之通訊監察譯文各1 份在卷可佐
      （見警卷第13頁至第20頁、第24頁至第26頁、第34頁、第
      38頁、第43頁至第44頁、第49頁至第52頁、第56頁、第12
      5 頁；偵一卷第42頁至第53頁），應依毒品危害防制條例
      第19條第1 項之規定，不問屬於犯罪行為人與否，宣告沒
      收之。
（二）又被告甲○○就附表編號一至十所示之販賣第二級毒品甲基
      安非他命所得價金總計為18,000元，並均經被告甲○○收受
      ，業經認定如前，是該18,000元即屬被告甲○○犯本案販賣
      毒品之犯罪所得，且為被告甲○○所有，自應依刑法第38條
      之1 第1項前段、第3項宣告沒收，於全部或一部不能沒收
      或不宜執行沒收時，追徵其價額。至卷內其餘扣案物品，
      無證據證明與本案犯行相關，復未經檢察官聲請單獨宣告
      沒收，爰均不予宣告沒收或追徵之，附此敘明。
據上論斷，應依刑事訴訟法第299條第1項前段、第300 條，毒品
危害防制條例第4條第2項、第17條第2項、第19條第1項，藥事法
第83條第1項，刑法第11條、第47條第1項、第28條、第30條、第
51條第5款、第38條之1第1項前段、第3項，判決如主文。
本案經檢察官陳怡君提起公訴，檢察官孫源志到庭執行職務。
中　　華　　民　　國　 108　　年　 　6　　月　　25　　日
                  刑事第四庭審判長法  官  黃永勝
                                  法  官  張淑華
                                  法  官  陳盈孜
以上正本證明與原本無異。
如不服本判決應於收受送達後十日內向本院提出上訴書狀，並應
敘述具體理由；其未敘述上訴理由者，應於上訴期間屆滿後二十
日內向本院補提理由書(均須按他造當事人之人數附繕本)「切勿
逕送上級法院」。
                                  書記官　黃家麟
中　　華　　民　　國　 108　　年　 　6　　月　　25　　日
附錄本案論罪科刑法條：
毒品危害防制條例第4條第2項
製造、運輸、販賣第二級毒品者，處無期徒刑或 7 年以上有期
徒刑，得併科新臺幣 1 千萬元以下罰金。
藥事法第83條第1項
明知為偽藥或禁藥，而販賣、供應、調劑、運送、寄藏、牙保、
轉讓或意圖販賣而陳列者，處 7 年以下有期徒刑，得併科新臺
幣 5 千萬元以下罰金。
附表

編號 聯絡之對象、方式、時間、地點 數量/金額 主文欄 一 甲○○於民國107年4月20日下午4 時許，持用其門號0000000000號行動電話與邱建霖使用之門號0000000000號行動電話聯繫後，2人於同日晚間6時許，在甲○○位於宜蘭縣○○鄉○○路00號住處後方見面，甲○○將1 包甲基安非他命以新臺幣（下同）1,00 0元之價格賣給邱建霖。 甲基安非他命1包/1,00 0元 甲○○販賣第二級毒品，累犯，處有期徒刑參年陸月。 二 甲○○於107年5月21日上午10時許，持用其門號0000000000號行動電話與邱建霖使用之門號0000 000000 號行動電話聯繫後，2人於同日上午11時許，在甲○○上開住處見面，甲○○將1 包甲基安非他命以1,000 元之價格賣給邱建霖。 甲基安非他命1包/1,00 0元 甲○○販賣第二級毒品，累犯，處有期徒刑參年陸月。 三 甲○○於107 年6月15日晚間6時許，持用其門號0000000000號行動電話與邱建霖使用之門號0000 000000 號行動電話聯繫後，2人即在宜蘭縣員山鄉公所前之統一便利超商見面，甲○○將1 包甲基安非他命以1,000 元之價格賣給邱建霖。 甲基安非他命1包/1,00 0元 甲○○販賣第二級毒品，累犯，處有期徒刑參年陸月。  四 甲○○於107年6月13日上午8時5 1 分許，持用其門號0000000000號行動電話與廖承佑使用之門號0000000000號行動電話聯繫後，2人於同日上午9時14分許，在宜蘭縣員山鄉內城之全家便利超商見面，甲○○將1 包甲基安非他命以3,000 元之價格賣給廖承佑。 甲基安非他命1包/3,00 0元 甲○○販賣第二級毒品，累犯，處有期徒刑參年陸月。 五 甲○○於107年5月31日晚間8時7分許，持用其門號0000000000號行動電話與張繼太使用之門號00 00000000號行動電話聯繫後，即由乙○○於107年6月1日凌晨1時5分後某時許，駕駛車牌號碼000 0-00號自用小客車，載運甲○○至宜蘭縣宜蘭市○市○路○段00 0 號之台灣中油金湧站，與張繼太見面，以此方式幫助甲○○將1包甲基安非他命以4,000元之價格賣給張繼太。 甲基安非他命1包/4,00 0元 甲○○販賣第二級毒品，累犯，處有期徒刑參年陸月。乙○○幫助販賣第二級毒品，處有期徒刑參年陸月。 六 甲○○於107年5月24日下午3時3 5 分許，持用其門號0000000000號行動電話與林俊維使用之門號0000000000電話聯繫後，甲○○即指示戊○○於同日下午5 時30分許，至宜蘭縣大洲橋下與林俊維見面，將3 包甲基安非他命以3,000 元之價格賣給林俊維，戊○○並將所收得之款項3,000 元送至甲○○位於八甲魚場附近之居所，交予甲○○。 甲基安非他命3包/3,00 0元 甲○○共同販賣第二級毒品，累犯，處有期徒刑參年陸月。戊○○共同販賣第二級毒品，累犯，處有期徒刑參年柒月。 七 甲○○於107年6月9日上午6時41分許，持用其門號0000000000號行動電話與廖承佑使用之門號00 00000000電話聯繫後，甲○○即指示戊○○於同日上午7時11 分許，至宜蘭縣員山鄉內城之全家便利超商前與廖承佑見面，將1包甲基安非他命以2,000 元之價格賣給甲○○，戊○○並將所收得之款項2,000 元全數交予甲○○。 甲基安非他命1包/2,00 0元 甲○○共同販賣第二級毒品，累犯，處有期徒刑參年陸月。戊○○共同販賣第二級毒品，累犯，處有期徒刑參年柒月。 八 先由甲○○於107年6月15日下午4時4分許，持用其門號00000000 00號行動電話與曾連祐使用之門號00-0000000號公用電話聯繫後，再由丙○○於同日下午4 時30分許，駕駛車牌號碼000-0000號自用小客車，載同甲○○至宜蘭縣三星鄉大洲之統一便利超商對面馬路，與曾連祐見面，將1 包甲基安非他命以1,000 元之價格賣給曾連祐，並由甲○○收受該1,000元。 甲基安非他命1包/1,00 0元 甲○○共同販賣第二級毒品，累犯，處有期徒刑參年陸月。丙○○共同販賣第二級毒品，累犯，處有期徒刑柒年壹月。 九 先由甲○○於107年6月13日下午4時36分許，持用其門號0000000 000 號行動電話與邱建霖使用之門號0000000000號行動電話聯繫後，再由丙○○於同日下午4時5 6 分許，駕駛車牌號碼000-0000號自用小客車，載同甲○○至宜蘭縣壯圍鄉高速公路下壯五統一便利超商旁之停車場，與邱建霖見面，將1包甲基安非他命以1,0 00元之價格賣給邱建霖，並由甲○○收受該1,000元。 甲基安非他命1包/1,00 0元 甲○○共同販賣第二級毒品，累犯，處有期徒刑參年陸月。丙○○共同販賣第二級毒品，累犯，處有期徒刑柒年壹月。 十 甲○○於107年5月9日下午5時39分許，持用其門號0000000000號行動電話與曾連祐使用之門號00 -0000000號公用電話聯繫後，即由陳柏龍（所涉販賣第二級毒品罪嫌部分，另由本院審理中）駕駛車牌號碼000-0000號自用小客車，載運甲○○至宜蘭縣○○市○○路○段00號之統一便利超商前，與曾連祐見面，甲○○並將1包甲基安非他命以1,000元之價格賣給曾連祐。 甲基安非他命1包/1,00 0元 甲○○販賣第二級毒品，累犯，處有期徒刑參年陸月。 十一 甲○○於107年5月17日凌晨某時許，在何建成駕駛車輛搭載甲○○自臺北返回宜蘭途中，於該車輛內，無償轉讓1 包甲基安非他命予何建成施用。 甲基安非他命1包/無償 甲○○明知為禁藥而轉讓，累犯，處有期徒刑柒月。